臺灣高雄地方法院刑事附帶民事訴訟判決
原　　　告　乙○○
被　　　告　甲○○
上列被告因妨害名譽案件（本院96年度簡字第950 號），經原告
提起附帶民事訴訟，請求損害賠償，本院判決如下︰
    主  文
被告應給付原告新台幣伍萬元。
原告其餘之訴駁回。
本判決第一項得假執行，但被告以新台幣伍萬元為原告供擔保後
，得免為假執行。
    事實及理由
一、原告主張：被告明知原告並無偷竊行為，竟意圖散布於眾，
    於民國95年8 月14日下午2 時許，在該歌友會之舞台上，當
    著台下呂金山等其他不詳姓名之歌友共20多人面前，指摘乙
    ○○表示：「你（乙○○）偷我的錢，還偷香美的錢」等語
    ，足生毀損於乙○○之名譽，求為判決被告應給付原告新台
    幣（下同）30萬元。
二、被告抗辯：伊並無指述上開言語，求為判決駁回原告之訴等
    語。
三、按「附帶民事訴訟之判決，應以刑事訴訟判決所認定之事實
    為據。」刑事訴訟法第500 條前段定有明文。經查：上開事
    實，業經本院以95年度簡字第950 號判決其觸犯刑法第310
    條第1 項誹謗罪在案。是原告主張被告前揭不法行為，業已
    侵害其名譽，堪信為真實。
四、復按「因故意或過失，不法侵害他人之權利者，負損害賠償
    責任。」「不法侵害他人之名譽，被害人雖非財產上之損害
    ，亦得請求賠償相當之金額。」民法第184 條第1 項前段、
    第195 條第1 項分別定有明文。而所謂「相當金額」，應以
    實際加害情形與其名譽影響是否重大，及被害者之身分地位
    與加害人經濟狀況等關係定之（最高法院47年臺上字第1221
    號著有判例可資參照）。經查：
（一）被告當眾指述原告有偷竊行為，任何人遭此不實指述，亦
      會有羞恥感覺，故原告主張其名譽受損，精神受有痛苦，
      乃符常情，而得請求慰撫金。
（二）而原告係高中畢業，每月收入約為10萬餘元，名下有不動
      產；被告國小畢業，曾任建築小工，每月薪資3 萬餘元，
      然無固定收入，名下亦無任何汽車、不動產等情，均為兩
      造所不爭執，且有稅務電子閘門財產所得明細表二份在卷
      可稽；又被告僅，且現無業，經濟能力不佳，因原
      告拒絕於刑事庭和解，被告已遭本院刑事庭判處拘役20日
      在案等一切情狀，認原告請求被告賠償精神慰撫金36萬元
      ，尚嫌過高，應以5 萬元為適當，其逾此範圍之請求，則
      無理由。
五、綜上所述，被告當眾指摘原告有行竊犯嫌，並散佈於眾之行
    為，已不法侵害原告之名譽，致原告受有損害，原告本於侵
    權行為之法律關係，請求被告給付金額在5 萬元之範圍內，
    為有理由，應予准許，逾此範圍之請求，為無理由，應予駁
    回。
六、假執行部分：就原告勝訴部分，因所命給付之金額未逾50萬
    元，爰依民事訴訟法第389 條第1 項第5 款，依職權宣告假
    執行，並為被告酌定相當之擔保金額宣告免為假執行。
七、本件事證已已臻明確，兩造其餘攻擊防禦方法，核與判決結
    果不生影響，爰不一一論述之。
八、結論：原告之訴一部為有理由、一部為無理由，依刑事訴訟
    法第502 條、第491 條第10款、民事訴訟法第389 條第1 項
    第5款、第392條第2項，判決如主文。
中　　華　　民　　國　　96　　年　　4 　　月　　12　　日
                    高雄簡易庭  法　官  林瑋桓
以上正本證明與原本無異。
如不服本判決，應於送達後10日內，向本院提出上訴狀。
中　　華　　民　　國　　96　　年　　4 　　月　　12　　日
                                書記官  謝群育
